【裁判字號】    90,上,85
【裁判日期】    900612
【裁判案由】    履行契約
【裁判全文】
臺灣高等法院高雄分院民事判決  九十年度上字第八五號
      上  訴  人    雍國廣告股份有限公司
      法定代理人    己○○
      上  訴  人    太于廣告股份有限公司
      法定代理人    庚○○
      上  訴  人    富祥廣告股份有限公司
      法定代理人    乙○○
      訴訟代理人    戊○○
                    丁○○
      複  代理人    丙○○
      被  上訴人    高雄市公共車船管理處
      法定代理人    甲○○
      訴訟代理人    辛○○
右當事人間履行契約事件，上訴人對於中華民國八十九年十一月十日臺灣高雄地方法
院八十九年訴字第一０一八號第一審判決提起上訴，本院判決如左：
      主      文
上訴駁回。
第二審訴訟費用由上訴人連帶負擔。
      事      實
甲、上訴人方面：
一、聲明：求為判決：
  (一)原判決不利於上訴人之部分廢棄。
  (二)右廢棄部分，被上訴人在第一審之訴及假執行之聲請均駁回。
  (三)第一項廢棄部分之第一、二審訴訟費用由被上訴人負擔。
二、陳述：除與原判決書記載相同者，予以引用外，補稱：
  (一)原判決之認定，並非事實：
    Ａ、按上訴人標得被上訴人所有營業客車車廂尾部之廣告業務，因實際張貼後，
        發現被上訴人所規定自車尾部導雨水溝槽下方三十公分起延伸至車體下方保
        險桿之張貼方式，有如下之缺點：
        1.海報張貼於煞車燈方向燈、排氣孔、車牌及安全門把手處，有影響行車安
          全之虞。
        2.由於是自導雨溝槽下一段距離張貼，加上尾部車窗不平整，使海報無法張
          貼密合，逢雨即滲入海報之間，導致脫落，無法達到廣告之致果。
        乃於八十五年十一月一日以雍（研）字第０一九號函請被上訴人建議將海報
        張貼位置，提高至導雨溝槽以維行車安全。並將兩種方式予以張貼，使被上
        訴人得以瞭解兩者之利弊。惟被上訴人以應依合約辦理，上訴人乃於八十五
        年十一月五日以雍研字第０二三號函表示立即辦理，並全面將依建議方式張
        貼之廣告全面撕除完全依合約方式張貼。
    Ｂ、之後，原告所規定之張貼方式確實產生影響行車安全之虞，被上訴人駕駛人
        員將上訴人依約張貼之廣告予以撕毀或破壞，經上訴人之廣告客戶照相存證
        ；並向上訴人索賠，並拒絕再繼續廣告，上訴人屢向被上訴人反應，均不得
        要領，乃於八十五年十二月卅一日以雍研字第０三一號函檢附照片向被上訴
        人表示，違反合約第十一條之規定，造成上訴人廣告客戶流失，拒絕給付八
        十六年一月份之租金。
    Ｃ、被上訴人接到上訴人八十五年十二月卅一日之函後並不否認其駕駛人員撕毀
        廣告，惟藉詞上訴人前以建議方式張貼遭反彈所致云云，惟查，上訴人於接
        到被上訴人八十五年十月卅日之函後。於八十五年十一月五日即全面依約張
        貼，並無違反合約之張貼方式，被上訴人言僅係藉詞罷了。
    Ｄ、由於被上訴人駕駛人員之破壞行為，致使上訴人之廣告客戶對上訴人信心喪
        失，不願再繼續廣告，上訴人之客源大減，不得已乃於八十六年一月十六日
        以雍研字第００九號函及八十六年二月四日雍研字第０一二號函要求自八十
        六年二月起中止合約經被上訴人同意中止合約在案。
    Ｅ、而原判決所稱車輛名稱、牌照號碼、乘客人數、載客噸位等標識，於整面廣
        告所占位置及面積不大，亦非重點，本不影響廣告，原判決謂上訴人為保有
        完整之廣告版面以對招攬客戶負責，勢必塗蓋云云，已有諱誤。上訴人本即
        未予遮蓋，故被上訴人未曾來函謂該等地方有遮蓋，未依約張貼情形，主要
        係因被上訴人之駕駛員認後車窗上廣告影響行車視線而予撕毀（被上訴人招
        標之廣告規格遮住後車窗），此由被上訴人於一審八十九年九月五日答辯狀
        所附證一照片八張，三面後車窗之中央後車窗上廣告遭撕除，亦可得證。
    Ｆ、原判決所引八十六年一月九日被上訴人之八六高車總字第五０四八號函文第
        三點明白揭示：「：：：仍有：：：不諳詳情者將  貴公司『已依合約規定
        張貼』之海報擅自撕毀」云云，已明白揭示上訴人已依合約規定張貼海報，
        且有部分為上訴人駕駛擅自撕云云，該函並未指述上訴人有任何違約之處，
        另上訴人於八十五年十二月卅一日雍（研）字第卅一號、八十六年一月九日
        八六高車總字第０四八號函、八十六年十月十六日雍（研）字第五號、八十
        六年二月四日雍（研）字第一二號函、八十六年三月十七日函均表明被上訴
        人駕駛破壞上訴人之廣告版面，被上訴人均知悉，而未曾來函說明上訴人之
        函示何不實，原判決謂上訴人未舉證證明被上訴人確有撕毀上訴人依合約張
        貼之廣告云云，亦有違誤。
    Ｇ、被上訴人於一審提照片主張八十六年一月廿五日上訴人有未依合約張貼廣告
        云云，亦不實在。因：上訴人於接到被上訴人八十五年十月卅日之函後，於
        八十五年十一月五日即全面依面依約張貼，並無違反合約之張貼方式，被上
        訴人於一審八十九年九月五日所提證一照片八紙，前六紙均僅局部照片，被
        上訴人隱瞞全觀，上訴人否認該等廣告為上訴人張貼及照片之真正，而後二
        紙照片，上訴人自八十五年十一月五日後均依合約張貼，若該等照片確係八
        十六年一月廿五日所攝且上訴人有違約情形云云屬實，被上訴人當會來函要
        求更正，被上訴人均未來函，顯見上訴人均已依約張貼無被上訴人臨訟主張
        違約情形。
二、上訴人應得請求免付租金。1.按「本節規定於買賣契約以外之有償契約準用之」
    民法第三四七條訂有明文。而「買賣因物有瑕疵而出賣人依前五條之規定應負擔
    保之責者，買受人得解除其契約或請求減少其價金」民法第三五九條前段訂有明
    文。本件依兩造合約第十一條後段有「甲方機構人員（即被上訴人）對乙方張貼
    之廣告不得加以破壞或撕毀」之約定，被上訴人對於其駕駛人員之撕毀行為並不
    否認，則因其違反合約之結果造成上訴人廣告客源之流失，雖被上訴人同意八十
    六年二月四日起中止合約，但八十六年一月一日起至八十六年二月四日止上訴人
    根本無廣告上刊，此一時期上訴人亦得依民法第三四七條準用三五九條要求減少
    租金而減少之金額即全部之租金。即上訴人得免付租金。
    2.民法第四百二十三條後段規定：「出租人應於租賃關係存續中保持其合於約定
      使用、收益之狀態」，出租人未能提供合於契約約定之版面，上訴人依合約約
      定張貼之廣告為其駕駛員撕毀，依民法二六四條規定，上訴人雍國公司主張同
      時履行抗辯拒付租金，亦應准許。
    3.自八十五年十一月五日以後上訴人雍國公司依合約張貼，然仍經被上訴人駕駛
      撕毀，直至契約終止時亦然，有上訴人於一審所提被證五號八十六年一月十六
      日雍研字第五號函「說明：一、本公司自民國八十五年十一月承租，廣告以來
      ，版面屢遭駕駛員破壞及撕毀」可稽，而被上訴人亦知悉此情形為事實，故未
      異議，並於八十六年三月十三日同意上訴人雍國公司之要求，以八十六年二月
      四日為兩造合意終止日，上訴人主張減免一個月又四日（即八十六年一月一日
      至八十六年二月四日）之租金，應予准許。
  (二)退步言之，上訴人尚有二百四十九萬零三十四元之履約保證金在被上訴人處，契
    約既已終止，被上訴人亦應返還，故如認上訴人仍應給付八十六年一月一日至八
    十六年二月四日之租金，上訴人亦得主張抵銷，故被上訴人亦無再請求被上訴人
    給付租金之理（被上訴人所述返還保證金民事判決尚有違誤，上訴人已上訴救濟
    中，該案尚未確定，亦不足採）。又如認被上訴人得沒收保證金作違約金，然其
    沒收之違約金（如上述二百四十九萬餘元）過高應予酌減，況被上訴人未受任何
    損害，其沒收亦無理由。
三、證據：援用於原審所提之證據。
乙、被上訴人方面：
一、聲明：求為判決如主文所示。
二、陳述：除與原判決書記載相同者，予以引用外，補稱：
  (一)查上訴人自與被上訴人簽訂承租公車車廂尾部廣告，辦理廣告業務起，即未依照
    合約規定範圍內張貼廣告，嚴重影響被上訴人駕駛員之行車安全，經被上訴人函
    請上訴人雍國廣告股份有限公司應依合約規定改善張貼，上訴人稱「張貼未依合
    約範圍規定屬實，建請貴處瞭解提出照片為佐例，並非有意違反合約規定內容」
    ，為上訴人自認，因無爭執，足證上訴人違約在先，惟被上訴人多次要求上訴人
    繼續履行合約關係及改善不合規定部份，上訴人亦自承得研議改善，嗣後上訴人
    毫無誠意再三拖延，並再以各種理由及回饋方式請求被上訴人同意擴大廣告區，
    在違反法令及契約下被上訴人自無法同意辦理後，嗣上訴人於八十六年元月一日
    起拒繳租金，已違反合約書第四條之規定「每月租金逾期繳納第八日起除沒收履
    約保證金外並終止合約」，被上訴人本於雙方合作情誼，請上訴人依合約規定繼
    續履行合約並繳交租金，上訴人仍拒繳租金，復於上訴人八十六年二月四日來函
    明示與被上訴人終止合約，被上訴人因已與上訴人多次溝通協調無法達成共識，
    被上訴人並依合約書第四條、第十九條第二款、第二十一條之規定逕行以意思表
    示終止合約，沒收履約保證金，並催收八十六年元月一日至二月四日積欠被上訴
    人之租金壹佰貳拾壹萬伍仟柒佰捌拾陸元。該沒收履約保證金乙項上訴人因不服
    被被上訴人沒收，逕向台灣高雄地方法院聲請返還該履約保證金，經判決駁回，
    上訴人不服原判決再向鈞院上訴聲請原判決廢棄，經  鈞院判決駁回。
  (二)被上訴人辦理車尾廣告發包前各參加投標廠商領標時，於公告之招標文件對廣告
    區位置、租金繳交期限、違約罰款等條款，均明確告之，而該廣告區位置訂定係
    考量被上訴人載運乘客為首要業務，行車安全自為高度重視，而擬訂廣告區位置
    ，自車尾導雨槽下方三十公分開始規劃為廣告區，以預留目視空間，供被上訴人
    駕駛員車輛前進、退後目視之用，並為免受被上訴人駕駛員行車、乘客安全之影
    響及違反交通法規，另訂煞車燈、方向燈、排氣孔、車牌及安全門把手處等，足
    以影響行車安全之地方均不得有遮蓋，並明訂於投標文件內。於開標時並當場徵
    詢各參加投標廠商對投標文件有無異議，各投標廠商均無異議始予開標，顯見上
    訴人對合約條款毫無意見，可接受該合約規範，且上訴人為一廣告專業媒體公司
    ，依廣告平面媒體設計人員應有的專業知識，該版面設計本應可依廣告區域狀況
    設計一完整廣告面，上訴人所稱無法必然張貼一張完整廣告，顯違反廣告設計專
    業人員應有知識之常理﹖上訴人為取得承租權先行搶標，嗣簽約後再因營運不佳
    ，以各種理由要求被上訴人同意擴大廣告區位置，被上訴人本諸依法行政，該請
    求顯不允當及違反法令，被上訴人自不得同意辦理。
  (三)被上訴人因依法無法同意擴大廣告區，上訴人竟違反合約規定自行將廣告區擴大
    ，所張貼之廣告海報完全超出合約規定範圍，嚴重影響被上訴人之駕駛員行車及
    乘客安全，被上訴人依合約規定並徵得上訴人同意將超出合約部分之廣告海報撕
    下，上訴人因再以此辯稱被上訴人恣意撕毀廣告海報等理由提出索賠，顯與事實
    不符。
  (四)被上訴人於八十六年一月九日以八六高車總字第五０四八號函說明，係因上訴人
    張貼廣告海報，持續違反合約規定超出範圍張貼海報，被上訴人為免駕駛員因不
    諳相關法令，自行拆除違反合約並造成影響被上訴人駕駛員行車安全之海報而與
    上訴人發生不必要之糾紛，意旨係告知上訴人違約張貼廣告海報部份，造成駕駛
    員視線不良，影響行車安全，須優先處理改善，裨維行車安全，嗣後被上訴人駕
    駛員如再發現上訴人繼續張貼違反合約規定之海報時通知被上訴人承辦單位處理
    ，不要逕行自己處理。
  (五)本案上訴人係先取得得標權後，再以各種理由要求被上訴人同意擴大廣告區位置
    ，被上訴人本諸依法行政，該項請求顯屬不當及違反法令，被上訴人不得同意辦
    理。上訴人再以各種理由推詞辯稱被上訴人駕駛員撕毀廣告海報，並持續違反合
    約規定張貼海報，上訴人經營績效不佳，而於投標時因搶標，致有虧損之虞，進
    而做與原合約不符之各種要求，再藉其他理由要求賠償，顯與事實不符。
  (六)綜上述上訴人未按合約繳交租金及超出約定範圍任意張貼廣告，至臻明確，顯係
    違反合約第二及四條規定，自被上訴人意思表示通知時（即八十六年二月四日）
    終止合約，該合約業已嗣後消滅，被上訴人自得沒收保證金及請求返還積欠被上
    訴人應繳之租金，上訴人狡辯賴債昭然若揭，所辯各節顯無理由，顯係飾詞卸責
    ，要難採信。
三、證據：除援用於原審所為之立證方法外，另提出合約書、原法院八十八年度訴字
    第一０五九號、本院八十八年度上字第四０四號民事判決影本各一份。
      理      由
一、本件被上訴人主張：兩造於八十五年十月間簽訂車廂外體尾部二年期廣告租賃合
    約，詎上訴人雍國公司竟擅自提高廣告張貼區域，並拒付八十六年一月份之租金
    ，是被上訴人即依約自八十六年二月四日終止兩造之租賃契約，並沒收上訴人雍
    國公司前所給付之履約保證金；而兩造既已於契約明定廣告張貼範圍，上訴人亦
    無任何證據可資證明被上訴人駕駛有撕毀上訴人依約所張貼之廣告及上訴人因此
    而受有四百六十四萬元之損害等情，從而上訴人自不得主張被上訴人所提供之租
    賃物有何物之瑕疵擔保之情形，主張同時履行抗辯權而拒付八十六年一月份至二
    月四日之租金及主張依物之瑕疵擔保之規定，請求減少全部租金，或以其所受之
    損害與遲延給付之租金抵銷；另上訴人自亦無從主張就被上訴人已依約沒收之履
    約保證金與上開遲付之租金相互抵銷。職是被上訴人自得請求上訴人連帶給付被
    上訴人遲付之租金共一百二十一萬五千七百八十六元及其法定遲延利息等語。上
    訴人則以該契約約定之廣告張貼範圍，確有影響被上訴人行車安全之虞，故上訴
    人雍國公司始建議將廣告張貼區域提高至車尾導雨溝槽並實際為張貼後，以供被
    上訴人比較利弊得失，嗣上訴人亦已在被上訴人堅持下，將該依建議張貼之廣告
    全部去除，改以合乎契約約定範圍之方式張貼廣告，然被上訴人之駕駛員竟仍將
    該廣告予以破壞並毀損，致上訴人受有四百六十四萬元之損失，而上訴人自八十
    六年一月份起即無再張貼任何廣告，是上訴人自得主張同時履行抗辯權，拒付八
    十六年一月份至二月四日止之租金，並依物之瑕疪擔保之規定，請求減少全部之
    租金；或以上訴人雍國公司所受之損失與遲延給付之租金抵銷。再縱使上訴人確
    須給付被上訴人上開租金，惟兩造之租賃契約既已經兩造合意終止，上訴人自得
    請求被上訴人返還該履約保證金，並與上開租金予以抵銷等語資為抗辯。
三、按上訴人雍國公司於八十五年十月一日標得被上訴人公開招標之車廂外體尾部二
    年期廣告合約，其並於同年十月八日邀同其餘上訴人太于公司、富祥公司為連帶
    保證人，與被上訴人簽訂系爭租賃契約，約定由被上訴人提供營業客車車廂外車
    體尾部，供上訴人雍國公司承租以張貼其所承包辦理之廣告，合約總價為新台幣
    二千四百九十萬零三百三十六元，不含營業稅，惟營業稅及一切稅捐由乙方（即
    上訴人）負責、乙方應於每月計費首日，將當月租金繳交被上訴人出納股、乙方
    設置廣告不得超出合約範圍，並維持車容美觀且拆除之廣告圖紙，須由乙方立即
    清理乾淨，如有陳舊、剝落其他情事，經被上訴人認有礙觀瞻，經被上訴人通知
    乙方於隔日計罰至全部改善為止、甲方（即被上訴人）機構人員對乙方張貼之廣
    告不得加以破壞或撕毀、乙方除依合約規定外，未經被上訴人同意，不得逕行拆
    除車體任何物料附件，設置廣告時不得將車輛之名稱、牌照號碼、乘客人數、載
    客噸位等標識塗蓋，若塗蓋應覓適當位置立即恢復、乙方應於簽訂點約前繳交履
    約保證金二百四十九萬零三十四元整，並以現金設立質押之金融機構定期存單或
    政府公債繳納之，該項履約保證金於終止合約後而乙方未欠繳金額時無息發還、
    保證人對於乙方所負本合約之一切責任，均負連帶責任、乙方有(一)私自將本合約
    關係轉讓他人承辦或冒用他人名義登記經甲方查明屬實者。(二)違背合約或發生變
    故不能履行合約責任時，其履約保證金不予發還、張貼廣告之範圍則自車體尾部
    左、右側車邊往內延伸三十公分及自車尾部導雨溝槽以下三十公分開始計算至保
    險桿，此為系爭契約第一條、第四條前段、第八條、第十一條後段第十四條、第
    十五條、第十八條第一項、第十九條第二項、第一項第一款、第二款、廣告區規
    格表及數量表(一)(二)(三)定有明文。另查，上訴人曾建議將廣告張貼範圍提高至車尾
    部導雨溝槽，並已依該建議方式為張貼，嗣因被上訴人堅持應以約定範圍為基準
    ，上訴人始自行拆除該不合契約約定所張貼之廣告；再兩造之租賃契約係於八十
    六年二月四日終止，惟上訴人僅繳納租金至八十五年十二月，另積欠被上訴人八
    十六年一月份至二月四日止之租金共一百二十一萬五千七百八十六元未為繳納等
    情，為兩造所不爭執，並有卷附之八十五年十一月一日雍研字第○一九號函、八
    十五年十一月五日雍研字第○二三號函、八六高車總字第○四一五函附卷可稽，
    應堪信為真實。上訴人則以前揭  詞置辯，是以本件所應審酌者，厥為：(一)被上
    訴人是否確有撕毀上訴人已依合約規定張貼之廣告，而有違約之處。(二)上訴人主
    張同時履行抗辯權而拒付租金及依物之瑕疵擔保請求權，請求減免全部租金是否
    有據。(三)上訴人是否確受有損害，並得以該損害與遲付之租金主張抵銷。(四)兩造
    之租賃契約究係合意終止抑或經被上訴人行使終止權而為終止。(五)被上訴人沒收
    被告給付之履約保證金是否有據，上訴人可否主張以該履約保證金與積欠之租金
    互相抵銷。經查：
  (一)兩造約定廣告之張貼之範圍係自車體尾部左、右側車邊往內延伸三十公分及自車
    尾部導雨溝槽以下三十公分開始計算至保險桿，且上訴人雍國公司除依合約規定
    外，未經被上訴人同意，不得逕行拆除車體任何物料附件，設置廣告時更不得將
    車輛之名稱、牌照號碼、乘客人數、載客噸位等標識塗蓋，故上訴人雍國公司依
    上開規定張貼廣告時，必然無法張貼一完整廣告，而須於車輛之名稱、牌照號碼
    、乘客人數、載客噸位等標識處留空，此為契約自由原則下，上訴人雍國公司所
    應承受之當然結果，非可據此即認被上訴人提供之租賃物有何物之瑕疵。
  (二)衡諸常情，上訴人為保有完整之廣告版面以對其所招攬之客戶負責，其於張貼廣
    告當時勢必將該車輛之名稱、牌照號碼、乘客人數、載客噸位等標識加以塗蓋，
    此可參以上訴人雍國公司自訂約後，即一再要求被上訴人擴大廣告張貼範圍一節
    ，及以卷附被上訴人所提上訴人之違約照片為證。是若被上訴人駕駛員為免該張
    貼行為影響行車之安全，而依合約規定將該違約部分切開或撕毀應屬妥當，此等
    行為應無牴觸系爭契約第八條及第十一條後段規定之處。從而，被上訴人並無任
    何違約之處，其所提供之租賃物亦合於兩造所約定使用之目的，而無任何瑕疵。
    至於被上訴人雖於八十六年一月九日所為之八六高車總字第五○四八號函文第三
    點：「查貴公司（即上訴人）於得標後，原未依合約規定張貼廣告，引起本處（
    即被上訴人）駕駛員強烈反彈，經本處據以函請貴公司應立即改善，並責成駕駛
    員逕予撕除後始平息。事後仍有極少數不諳詳情者，將貴公司已依合約規定張貼
    之海報擅自撕毀。」係針對上訴人擅自將廣告張貼範圍提高至導雨溝槽之情所為
    之答覆，故該函文中之「已依合約規定張貼之海報」應僅指上訴人已自車尾導雨
    溝槽以下三十公分開始張貼之廣告而言，而非指上訴人雍國公司所張貼之廣告無
    任何違約之處。況上訴人亦無其他舉證，可資證明被上訴人確有撕毀上訴人已完
    全依合約張貼之廣告，是上訴人以上開情詞為辯，顯不足採。本件被上訴人並無
    違約之處，已如前述，又上訴人雍國公司復無法就其因廣告被撕毀，而受有四百
    六十四萬元之損害之事由及數額，舉證以實其說，是應難認上訴人受有其抗辯之
    損害為正當，因之，上訴人所為遲付之租金已與所受損害賠償額抵銷而不存在云
    云之抗辯，亦難予以採信。
  (三)綜前所述，參酌上訴人又自承其所承攬之廣告直至八十六年二月四日止，皆繼續
    留存於系爭車尾上（見原審卷第一四０頁），是上訴人抗辯因被上訴人違反民法
    第四百二十三條之出租人對於合用租賃物之交付及保持義務，而主張行使同時履
    行抗辯權，拒付租金及主張依民法第三百四十七條準用第三百五十九條，請求減
    少全部租金等情，洵屬無據，不足採信。
  (四)次依被上訴人於八十六年三月十三日所為高車總字第○九七三號函文觀之，其主
    旨為「貴公司承租本處公車車廂外車體尾部廣告，聲請中止合約，本處同意辦理
    」、說明二為「貴公司承租本處車廂外車體尾部廣告聲請終止合約，本處同意自
    貴公司發文日（八十六年二月四日）終止合約生效」等語，被上訴人並無提及因
    上訴人違約而行使契約終止權，固堪認係被上訴人同意兩造合意於八十六年二月
    四日終止系爭租賃契約，惟上訴人既已遲付八十六年一月份至二月四日之租金，
    且無從主張同時履行抗辯權而拒付租金或請求減免全部租金及以其所受損害賠償
    額與租金抵銷，已如上述，是上訴人於兩造契約終止後，既仍積欠被上訴人上開
    租金未繳，上訴人自不得依系爭合約第十五條之規定，請求被上訴人返還二百四
    十九萬零三十四元之履約保證金；況上訴人既違反契約約定之張貼範圍及遲延給
    付租金，被上訴人依系爭合約第十九條第二項、第一項第二款之規定，沒收該履
    約保證金，即屬有據，此與租賃契約係經被上訴人行使終止權而終止抑或兩造合
    意終止契約一節無涉。從而，上訴人主張以該履約保證金與八十六年一月份至二
    月四日之租金抵銷之抗辯，洵屬無據，不足可採。
三、綜上所述，原審因認被上訴人請求上訴人雍國公司與其連帶保證人即上訴人太于
    公司及富祥公司應連帶給付被上訴人一百二十一萬五千七百八十六元之租金及自
    八十六年二月四日兩造合意終止租賃契約起至清償日止按年息百分之五計算之法
    定遲延利息，即屬正當，應予准許，並以兩造陳明願供擔保，請准宣告假執行及
    免為假執行，核無不合，爰分別酌定相當擔保金額准許之。經核尚無違誤，上訴
    論旨，仍執陳詞，指摘原判決不當，求予廢棄改判，非有理由，應予駁回。
四、據上論結，本件上訴為無理由，依民事訴訟法第四百四十九條第一項、第八十五
    條第二項，判決如主文。
中      華      民      國    九十      年      六      月     十二     日
                                      臺灣高等法院高雄分院民事第一庭
~B1審判長法官  黃金石
~B2法      官  李炫德
~B3法      官  吳登輝
右為正本係照原本作成。
如對本判決上訴，須於判決送達後二十日內向本院提出上訴狀，其未表明上訴理由者
，應於上訴後二十日內向本院提出上訴理由書（均須按他造當事人之人數附繕本）。
上訴時應提出委任律師或具有律師資格之人之委任狀，並依附註條文規定辦理。
中      華      民      國    九十      年      六      月     十三     日
~B法院書記官  白  蘭
附註：
民事訴訟法第四百六十六條之一：
對於第二審判決上訴，上訴人應委任律師為訴訟代理人，但上訴人或其法定代理人具
有律師資格者，不在此限。
上訴人之配偶、三親等內之血親、二親等內之姻親，或上訴人為法人、中央或地方機
關時，其所屬專任人員具有律師資格並經法院認為適當者，亦得為第三審訴訟代理人。
第一項但書及第二項情形，應於提起上訴或委任時釋明之。
                                                                    Ａ


司法院資訊處製作；財團法人民間司法改革基金會備份。
